【裁判字號】    97,聲,4911
【裁判日期】    971120
【裁判案由】    聲請單獨宣告沒收
【裁判全文】
臺灣臺中地方法院刑事裁定              97年度聲字第4911號
聲  請  人  臺灣臺中地方法院檢察署檢察官
被      告  甲○○
                    （另案在臺灣臺中看守所羈押中）
上列聲請人因被告違反毒品危害防制條例案件，聲請單獨宣告沒
收（97年度聲沒字第480 號、97年度毒偵字第4508號），本院裁
定如下︰
    主  文
扣案含有第二級毒品MDA 之搖頭丸貳點伍顆（驗餘淨重零點貳柒
公克），沒收銷燬之。
    理  由
一、聲請意旨略以︰內政部警政署刑事警察局於96年10月10日上
    午10時30分許，在臺北市大安區○○○路○ 段201 號「遠東
    飯店」第1216號房查扣被告甲○○持有含有第二級毒品MDA
    之藥丸2.5 顆，惟被告施用第二級毒品MDA 之犯行，經依本
    院97年度毒聲字第233 號裁定送觀察、勒戒後，認無繼續施
    用傾向，業經臺灣臺中地方法院檢察署檢察官以97年度毒偵
    字第7 號為不起訴處分，被告於持有之第二級毒品MDA 藥丸
    2.5 顆係違禁物品，爰依法聲請宣告沒收銷燬之。
二、按違禁物得單獨宣告沒收，刑法第40條第2 項定有明文。次
    按查獲之第一級毒品、第二級毒品，不問屬於犯人與否，均
    沒收銷燬之，毒品危害防制條例第18條第1 項前段亦定有明
    文。經查，被告於96年8 月26日回溯96小時內之某時，在臺
    北縣永和市TEMPO 舞廳施用含有第二級毒品MDA 搖頭丸，嗣
    為警於96年8 月26日上午1 時50分許，在臺北縣永和市○○
    路○ 段120 號B1「TEMPO 舞廳」查獲後，又因另案於96年10
    月10日上午10時30分許，在臺北市○○○路○ 段201 號遠東
    飯店1216號房為警查獲，並扣得於前次施用剩餘之第二級毒
    品MDA 之搖頭丸2.5 顆，而其施用第二級毒品MDA 之犯行，
    業經本院於97年4月3日以97年度毒聲字第233號裁定送觀察
    、勒戒後，因被告無繼續施用傾向，而由臺灣臺中地方法院
    檢察署檢察官於97年9月24日以97年度毒偵字第6號為不起訴
    處分確定在案，有該不起訴處分書1分在卷可稽。又被告於
    97年10月10日上午10時30分為警察獲後，經採集其尿液送驗
    結果，並無MDA陽性反應，此臺灣尖端先進生技藥物股份有
    限公司濫用藥物檢驗報告1份在卷可憑（見96年度偵字第278
    91號卷第18至20頁），顯見被告辯稱該日扣案疑似含有MDA
    之搖頭丸2.5顆係96年8月26日於前開舞廳施用所剩餘等語，
    應堪採信。又扣案疑似含有MDA之搖頭丸2.5顆經送請內政部
    警政署刑事警察局鑑定結果，確檢出第二級毒品MDA成分（
    驗餘淨重0.27公克），有該局96年10月26日刑鑑字第096015
    9833號鑑定書1紙在卷可憑（見同前偵查卷第17頁），是本
    件扣案之含有MDA搖頭丸2.5顆確屬毒品危害防制條例第2條
    第2項第2款所規定之第二級毒品無訛，依毒品危害防制條例
    之規定，該毒品不得製造、販賣、運輸，施用、持有，係屬
    違禁物，本院審核認聲請為正當，爰依刑事訴訟法第220條
    ，刑法38條第1項第1款、第40條第2項，毒品危害防制條例
    第18條第1項前段，裁定如主文。
中    華    民    國    97    年    11    月   20     日
                  刑事第十七庭  法  官  廖純卿
上正本證明與原本無異。
如不服本裁定，應於送達後五日內，向本院提出抗告狀。
                                書記官  童秉三
中    華    民    國    97    年    11    月    20    日


司法院資訊處製作；財團法人民間司法改革基金會備份。
